【裁判字號】    95,上訴,1058
【裁判日期】    950630
【裁判案由】    毒品危害防制條例
【裁判全文】
臺灣高等法院刑事判決                95年度上訴字第1058號
  上  訴  人
  即  被  告  甲○○
上列上訴人因違反毒品危害防制條例案件，不服臺灣板橋地方法
院94年度訴緝字第189號，中華民國95年2月13日第一審判決（起
訴案號：臺灣板橋地方法院檢察署93年度毒偵字第5510號），提
起上訴，本院判決如下：
    主  文
原判決撤銷。
甲○○連續施用第一級毒品，累犯，處有期徒刑玖月。
扣案如附表編號一、五所示第壹級毒品，沒收銷燬之，附表編號
二、三、四、六、七、八、九所示物品沒收。
    事  實
一、甲○○前於(一)民國86年間，因搶奪、違反前麻醉藥品管理條
    例等案，經原審法院依序判處有期徒刑2年6月、有期徒刑6
    月，並定應執行刑為有期徒刑2年10月，確定後入監服刑，
    嗣於88年1月26日縮短刑期假釋出監（原假釋縮刑期滿日為
    89年5月22日）。(二)88年間，因妨害風化案件經臺灣臺中地
    方法院判處有期徒刑10月確定。(三)上列(一)所示假釋經撤銷確
    定，殘刑有期徒刑1年4月，與上列(二)所定有期徒刑接續執行
    ，於91年8月18日執行元畢。(四)88年間，因違反毒品危害防
    制條例案件（臺灣臺中地方法院檢察署88年度偵字第21654
    號），經法院裁定送觀察、勒戒後，認有繼續施用毒品之傾
    向，復據法院裁定送戒治處所強制戒治，於89年7月4日，因
    停止執行戒治處分出戒治所（指揮書執畢日期為89年12月17
    日），期滿未經撤銷，視為強制戒治期滿，經檢察官以90年
    度戒毒偵字第41號處分不起訴確定。(五)92年間，因違反毒品
    危害防制條例案件，經原審法院判處有期徒刑6月，如易科
    罰金，以300元折算1日確定。(六)92年間，另因違反毒品危害
    防制條例案件，經原審法院於93年10月14日判處有期徒刑9
    月，嗣於93年11月16日確定。(七)93年間，因違反動產擔保交
    易法案件，經原審法院判處拘役20日，如易科罰金，以300
    元折算1日確定。(八)上列(五)、(六)所定刑期，經法院裁定定應
    執行刑為有期徒刑1年1月確定，與上列(七)所定拘役接續執行
    ，現在監執行中（指揮書執畢日期為95年9月1日）。
二、甲○○未見悔悟，竟仍基於施用第一級毒品海洛因之概括犯
    意，自前案93年10月14日判決後之不詳時日起，至94年9月
    21日為警緝獲前某時止，連續多次在不詳地點，施用第一級
    毒品海洛因多次，先後於(一)93年11月22日晚上9時30分許，
    在臺北縣中和市○○街256號6樓，經警查獲，並扣得附表編
    號一所示第一級毒品海洛因、編號二、三、四所示甲○○所
    有供其犯本罪所用之物。(二)94年9月21日晚上10時許止，在
    臺北縣永和市○○路246號8樓為警查獲，並扣得附表編號五
    所示第一級毒品海洛因，編號六至九所示甲○○所有供其犯
    施用海洛因所用之物。
三、案經臺北縣警察局板橋分局報請臺灣板橋地方法院檢察署檢
    察官偵查起訴。
    理  由
一、上列事實，業據被告於原審及本院坦承不諱，被告於查獲後
    ，經警採集其尿液檢體，送驗後，檢出代謝物嗎啡陽性反應
    ，此有臺北縣政府警察局板橋分局偵辦毒品危害防制條例案
    被移送人姓名及代碼對照表、臺灣檢驗科技股份有限公司編
    號CH/2004/C0079號濫用藥物尿液檢驗報告（附93年度毒偵
    字第5510號卷第16頁、第71頁），行政院海岸巡防署臺北機
    動查緝隊緝獲煙毒麻醉藥品案涉案嫌犯姓名代碼對照表、瑞
    芳醫事檢驗所檢驗報告（附94年度毒偵字第5614號影卷第
    116 頁背面、第209頁正面）等在卷足稽，並有扣案如附表
    所示物品可證。又本件於93年11月22日查獲之毒品經法務部
    調查局鑑定，含第一級毒品海洛因成份，淨重合計為7.74公
    克，有法務部調查局93年12月27日調科壹字第060009216號
    鑑定通知書足稽（見偵字第5510號卷第73頁）。94年9月21
    日查獲之第一級毒品，經法務部調查局鑑定，確為海洛因，
    淨重66.12公克，有該局94年12月30日調科壹字第060010788
    號鑑定通知書在卷可憑（原本附於原審94年度訴字第2910號
    卷第37頁，影本附本院卷）。又被告前因施用毒品違反毒品
    危害防條例案件，經送勒戒處所觀察、勒戒後，認有繼續施
    用毒品傾向，再經送戒治處所施以強制戒治，於89年7月4日
    因停止戒治所餘期間付保護管束而釋放，嗣於89年12月17日
    因保護管束期滿未經撤銷視為強制戒治期滿而執行完畢，並
    由臺灣板橋地方法院檢察署檢察官以90年度戒毒偵字第41號
    為不起訴處分確定等情，亦有上開不起訴處分書及本院被告
    全國前案紀錄表存卷可憑。本件事證明確，被告上開犯行，
    堪予認定。
二、核被告所為，係犯毒品危害防制條例第10條第1項之施用第
    一級毒品罪。其因施用而持有第一級毒品海洛因之低度行為
    ，為施用之高度行為所吸收，不另論罪；被告先後數次施用
    第一級毒品犯行，時間緊接，犯罪構成要件相同，顯係基於
    概括犯意反覆為之，依連續犯之規定，論以一罪，並加重其
    刑。被告所為事實欄二所示施用第一級毒品犯行，起訴書雖
    僅敘及自前案後不詳之日起至93年11月22日止施用第一級毒
    品之犯行，其他部分雖未敘及，惟與起訴部份，有連續犯裁
    判上一罪之關係，為起訴效力所及，應併予審究。又被告前
    曾犯事實欄一之(一)、(二)所示之罪，經法院判處徒刑確定，於
    91年8月18日執行完畢，此有本院被告前案紀錄表在卷足參
    ，5年之內，再犯有期徒刑以上之本罪，依累犯之規定，遞
    加重其刑。
三、原審固非無見。惟查被告於94年9月21日被查獲之第一級毒
    品海洛因，淨重為66.12公克，原判決認係毛重55.55公克，
    與事實不符，自有未合。被告上訴請求從輕量刑，固無可採
    ，惟原判決既有違誤，自應由本院撤銷改判。爰審酌被告犯
    罪之動機、目的、手段、其有多次犯罪前科，仍一再施用毒
    品，暨犯罪後態度良好等一切情狀，量處如主文所示之刑；
    扣案如附表編號一、五所示海洛因，係查獲之毒品，依法諭
    知沒收銷燬之，餘如附表編號二、三、四、六、七、八、九
    所示物品，係被告所有供其犯本罪所用之物，併依法宣告沒
    收。另查，員警於93年11月22日執行搜索時，另搜獲疑似毒
    品貳包（經法務部調查局標示為HR(-)者），送驗後驗明無
    毒品反應，此有法務部調查局93年12月27日調科壹字第0600
    09216號鑑定通知書足稽（附同上偵卷第73頁）；同日另搜
    獲大麻一小包，送驗後驗明確含第二級毒品大麻成份，煙草
    重0.17公克，被告是否另涉持有第二級毒品大麻犯嫌，應由
    檢察官偵查，核均與本案犯罪無關，無從於本案諭知沒收，
    併此敘明。
據上論斷，應依刑事訴訟法第369條第1項前段、第364條、第299
條第1項前段，毒品危害防制條例第10條第1項、第18條第1項前
段，刑法第11條、第56條、第47條、第38條第1項第2款，判決如
主文。
本案經檢察官謝英民到庭執行職務。
中    華    民    國    95    年    6     月    30    日
                  刑事第二庭審判長法  官  蔡國在
                                  法  官  王詠寰
                                  法  官  江振義
以上正本證明與原本無異。
如不服本判決，應於收受送達後十日內向本院提出上訴書狀，其
未敘述上訴之理由者並得於提起上訴後十日內向本院補提理由書
（均須按他造當事人之人數附繕本）。
                                  書記官  楊麗雪
中    華    民    國    95    年    6     月    30    日
附表：
┌──┬─────────┬──────┬───────┐
│編號│品              名│數       量 │備          註│
├──┼─────────┼──────┼───────┤
│一  │海洛因            │參包（經法務│90年度毒偵字第│
│    │                  │部調查局標示│5510號扣案。  │
│    │                  │為HR(+)者） │              │
│    │                  │，合計淨重柒│              │
│    │                  │點柒肆公克。│              │
├──┼─────────┼──────┤              │
│二  │海洛因殘渣袋      │柒只        │              │
├──┼─────────┼──────┤              │
│三  │分裝鏟            │貳支        │              │
├──┼─────────┼──────┤              │
│四  │分裝袋            │伍拾個      │              │
├──┼─────────┼──────┼───────┤
│五  │海洛因            │淨重陸拾陸點│94年度毒偵字第│
│    │                  │壹貳公克    │5614號扣案。  │
├──┼─────────┼──────┤              │
│六  │注射針筒          │壹批        │              │
├──┼─────────┼──────┤              │
│七  │分裝袋            │壹批        │              │
├──┼─────────┼──────┤              │
│八  │葡萄糖            │壹批        │              │
├──┼─────────┼──────┤              │
│九  │殘渣袋            │壹批        │              │
└──┴─────────┴──────┴───────┘
附錄：本案論罪科刑法條全文
毒品危害防制條例第十條：
施用第一級毒品者，處六月以上五年以下有期徒刑。
施用第二級毒品者，處三年以下有期徒刑。


司法院資訊處製作；財團法人民間司法改革基金會備份。
